臺灣高等法院交通事件裁定　　　　　　 94年度交抗字第462號
　　抗　告　人
　　即受處分人　甲○○
上列抗告人即受處分人因違反道路交通管理處罰條例案件，不服
臺灣士林地方法院，中華民國94年5月10日所為裁定（94年度交
聲字第6號），提起抗告，本院裁定如下：
    主  文
抗告駁回。
    理  由
一、本件原處分機關即台北市交通事件裁決所處分意旨略稱：本
    件異議人即受處分人甲○○駕駛6B－311號營業小客車，於
    民國93年11月3日下午5時5分，在彰化縣埤頭鄉○○○路由
    西欲左轉北上高速公路引道，經警當場攔停舉發「超越停止
    線於交岔路口內停車」之違規，依違反道路交通管理處罰條
    例第58條第3款之規定，處異議人罰鍰900元云云。
二、異議意旨略稱：異議人行車於彰化縣埤頭鄉○○○路東往西
    行駛，欲左轉入高速公路之引道時，由於路口有直行燈和左
    轉燈，車道卻沒有左轉專用道，而當時後有來車，前方及左
    轉方向車道沒有壅塞，路口內沒有黃網線，其便超越停止線
    左轉進入路口內等待左轉云云。
三、原法院裁定略以：本件異議人於綠燈直行燈亮起時，即開車
    超越停止線，而駛入交岔路口內等待左轉之違規行為，應屬
    於違反道路交通管理處罰條例第60條第2項第3款之情形。原
    處分機關未予詳查，遽予依同條例第58條第3款裁罰，尚有
    未洽。因之，本件異議雖無理由，然原處分既有如上不當之
    處，爰依法將原處分撤銷，改以異議人為汽車駕駛人，駕駛
    汽車超越停止線停車即不遵守道路交通標線之指示之違規行
    為，依同條例第60條第2項第3款、第63條第1項第1款之規定
    ，裁處異議人罰鍰900元，並記違規數1點，如主文第二項所
    示，以資適法等語。
四、抗告意旨指稱：本件事發地點為十字路口，且設置左轉車應
    讓直行車行之遲開號誌，內線為直行與左轉供用車道，若於
    綠燈亮起時，異議人猶停留在停止線前，豈不是更妨礙後方
    直行車之通行？即此，在沒有左轉專用車道之情形下，異議
    人不阻擋後方直行車前行之權利，將車前行至路口適當位置
    待轉，何來不遵守道路交通標線之指示云云？
五、按汽車駕駛人，駕駛汽車不遵守道路交通標線之指示者，而
    本章各條無處罰之規定者，處新臺幣（下同）900元以上18
    00元以下罰鍰，並記違規點數1點，道路交通管理處罰條例
    第60條第2項第3款、第63條第1項第1款分別定有明文。次按
    白實線為停止線之標線，用以指示行駛車輛停止之界限，車
    輛停止時，其前懸部分不得伸越該線，道路交通標誌標線號
    誌設置規則第170條第1項、第2項定有明文。
六、經查本件異議人並不諱言，於上開時、地駕車行經該路口，
    於綠燈直行燈亮起時，即開車超越停止線，而駛入交岔路口
    內等待左轉之行為，然辯稱其是基於其行進方向之該路口並
    無左轉車專用車道，該內線車道為直行車與左轉車共用車道
    ，其於綠燈亮起時，若猶停留在停止線前，將會阻擋後方直
    行車前行之權利，所以將車駛前行至路口適當位置待轉云云
    。然查：本件業據證人即舉發本件違規之警員曾明郎於原法
    院94年2月14日曾到庭結證稱：伊當時在斗苑東路高速公路
    執行勤務，異議人駛入路口，當時是上下班時間車輛很多，
    有1個停止線，當時燈號有綠燈直行及綠燈直行左轉，但異
    議人沒有在綠燈直行左轉燈亮時，就開車超過停止線，當時
    路口很多人在通行，但尚未到擠在一起不能動彈之程度，伊
    認為異議人之行為已妨礙他人通行等語明確，並庭呈照片2
    張附卷可考（原法院卷第24頁）。足見異議人未於綠燈直行
    左轉燈亮起時，即開車超過停止線，而逕行駛入交岔路口內
    停車待轉，至為明確。另查，觀之證人曾明郎所提出現場照
    片，亦見該路口雖未設置左轉車專用車道，內線為左轉車與
    直行車共用車道屬實，因該路口停止線延伸至路口中心位置
    並未設置左轉車待轉停留區域之標線，因此左轉車自應遵守
    標線之指示，於停止線停車待轉，不得超越停止線，以免影
    響或阻擋交叉道路上行人或車輛通行之權利。縱異議人乃要
    避免阻擋到後方擬直行車輛之通行，方超越停止線於交叉路
    口待轉，然其違規事實，已臻顯然。至該路口是否應設置左
    轉車專用車道或增加劃設左轉車待轉區域之標示，應屬日後
    相關主管機關制定與執行交通政策應檢討改進之問題，異議
    人自不得據此卸責。
七、按汽車駕駛人，駕駛汽車行至有號誌之交岔路口，遇有前行
    或轉彎之車道交通擁塞而逕行駛入交岔路口內，致號誌轉換
    後仍未能通過，妨礙其他車輛通行者，處600元以上1200元
    以下罰鍰，道路交通管理處罰條例第58條第3款固定有明文
    。惟依該條例第58條第3款所示，汽車駕駛人駕駛汽車，遇
    有前行之車道交通擁塞而逕行駛入交岔路口內，須致生「號
    誌轉換後仍未能通過，妨礙其他車輛通行」之結果，始能依
    該條處罰。經查本件異議人固有於上開時、地，於綠燈直行
    燈亮起時，即開車超越停止線，而駛入交岔路口內等待左轉
    之違規行為，然衡其情形應屬於違反道路交通管理處罰條例
    第60條第2項第3款之規定。原處分機關未予詳查，遽予依同
    條例第58條第3款裁罰，尚有未洽。因之，本件異議雖無理
    由，然原處分既有如上不當之處，原法院爰依法將原處分撤
    銷，改以異議人為汽車駕駛人，駕駛汽車超越停止線停車即
    不遵守道路交通標線之指示之違規行為，依同條例第60條第
    2項第3款、第63條第1項第1款之規定，裁處異議人罰鍰900
    元，並記違規數1點。原法院裁定認事用法，均無違誤。異
    議人猶執陳詞提出抗告，指摘原法院裁定不當云云，為無理
    由，應予駁回。
八、據上論斷，應依道路交通管理處罰條例第89條，道路交通案
    件處理辦法第26條，刑事訴訟法第412條，裁定如主文。
中　　華　　民　　國　　94　　年　　6 　　月　　28　　日
                  交通法庭審判長法　官  李文成
　　　　　　　　　　　　　　　　法  官  王復生
　　　　　　　　　　　　　　　　法  官  周盈文
以上正本證明與原本無異。
不得再抗告。
                                書記官  余姿慧
中　　華　　民　　國　　94　　年　　6 　　月　　28　　日
